臺灣基隆地方法院刑事判決　
111年度易字第233號
公  訴  人  臺灣基隆地方檢察署檢察官
被      告  王國安




上列被告因竊盜等案件，經檢察官提起公訴（111年度偵字第141
9號），因被告於準備程序中就被訴事實為有罪之陳述，經告以
簡式審判之旨，並聽取意見後，本院裁定進行簡式審判程序，茲
判決如下：
    主  文
王國安犯攜帶兇器竊盜罪，處有期徒刑柒月；扣案鐵棍壹支沒收
；未扣案犯罪所得彈珠壹批沒收，於全部或一部不能沒收或不宜
執行沒收時，追徵其價額。又犯非法由收費設備取財罪，處拘役
肆拾日，如易科罰金，以新臺幣壹仟元折算壹日；未扣案犯罪所
得彈珠壹批沒收，於全部或一部不能沒收或不宜執行沒收時，追
徵其價額。又犯竊盜罪，處有期徒刑參月，如易科罰金，以新臺
幣壹仟元折算壹日；未扣案犯罪所得「四軸遙控飛機」壹架、「
一番賞」玩具貳盒、「遙控直升機」壹架、「公仔」壹盒均沒收
，於全部或一部不能沒收或不宜執行沒收時，追徵其價額。
    事  實
一、王國安意圖為自己不法之所有，分別為下列行為：
㈠、基於攜帶兇器竊盜、毀損之犯意，於民國111年1月22日3時42
    分許，在新北市○○區○○路00○0號內（夾娃娃機店），使用客
    觀上足對人之生命、身體、安全構成威脅之鐵棍1支，撬開
    該店劉禹賢所管領之彈珠機台之木箱，致該彈珠機台之木箱
    損壞，喪失彈珠機台正常運作之效用，足以生損害於劉禹賢
    ，復徒手將該彈珠機台內之彈珠1批全數竊走而竊盜得手。
    嗣經劉禹賢發現店內遭竊，報警處理而循線查獲。
㈡、基於非法由收費設備取財之犯意，於111年1月22日3時45分許
    ，在新北市○○區○○街00號內（夾娃娃機店），將其於事實欄
    ㈠在另一家店竊得之彈珠，放入該店王雅玫所管領之彈珠機
    台，致機器誤判另一家店之彈珠為自身機台內之彈珠，使王
    國安在無需投幣購買彈珠之情況下，可直接操作該彈珠機台
    ，並透過此方法操作該機台，取得該機台內之彈珠1批得手
    。又其另基於竊盜之犯意，於同日4時29分許，趁該店內無
    人看管之際，徒手竊取王雅玫所管領，放置於店編號第28號
    機台上方之「四軸遙控飛機」1架、編號第27號機台上方之
    「一番賞」玩具2盒，續於同日6時22分許，徒手竊取王雅玫
    所管領，放置於店編號第21號機台上方之「遙控直升機」1
    架、編號第22號密碼櫃上方之「公仔」1盒而得手。嗣經王
    雅玫發現店內遭竊，報警處理而循線查獲。
二、案經劉禹賢、王雅玫訴由新北市政府警察局瑞芳分局報告臺
    灣基隆地方檢察署檢察官偵查起訴。
    理  由
壹、程序事項
    本案被告王國安所犯係死刑、無期徒刑、最輕本刑為3年以
    上有期徒刑以外之罪，其於準備程序中就被訴事實為有罪之
    陳述，經法官告知簡式審判程序之旨，並聽取公訴人、被告
    之意見後，經本院合議庭裁定由受命法官獨任進行簡式審判
    程序，且依刑事訴訟法第273條之2規定，簡式審判程序之證
    據調查，不受第159條第1項、第161條之2、第161條之3、第
    163條之1及第164條至第170條規定之限制。
貳、實體事項
一、上揭犯罪事實，業據被告於警詢、偵訊及本院審理時坦承不
    諱，並據證人即告訴人劉禹賢、王雅玫於警詢時證述明確，
    並有現場照片、扣案物照片、監視器翻拍畫面等件附卷可稽
    （見偵卷第37至57頁），復有鐵棍1支扣案可證，足徵被告
    之自白與事實相符，堪以採信。本案事證明確，被告犯行洵
    堪認定，應依法論科。
二、論罪科刑
㈠、按刑法第321條第1項第3款之攜帶兇器竊盜罪，係以行為人攜
    帶兇器竊盜為其加重條件，此所謂兇器，其種類並無限制，
    凡客觀上足對人之生命、身體、安全構成威脅，具有危險性
    之兇器均屬之，且祇須行竊時攜帶此種具有危險性之兇器為
    已足，並不以攜帶之初有行兇之意圖為必要；扳手、鉗子、
    起子等物，客觀上均足對人之生命、身體、安全構成威脅，
    應認為行兇器具，持以行竊應成立加重竊盜罪（最高法院79
    年台上字第5253號、76年度台上字第3929號判決參照）。是
    核被告事實欄㈠所為，係犯刑法第321條第1項第3款之攜帶
    兇器竊盜罪、同法第354條之毀損他人物品罪。
㈡、按刑法第339條之1第1項規定：「意圖為自己或第三人不法之
    所有，以不正方法由收費設備取得他人之物者，處1 年以下
    有期徒刑、拘役或10萬元以下罰金。」所稱之收費設備，係
    指藉由收取利用人支付之一定費用而提供對價商品或服務之
    機器裝置。而由該條係訂立於「詐欺罪章」一節可知，所謂
    不正方法，係類似利用詐術使人陷於錯誤而交付財物或利益
    一般，以任何方法使收費設備原有的機制造成干擾或錯誤判
    讀，藉以規避給付對價，並操縱該設備取得他人之物或財產
    上不法利益；反之，倘直接使用物理上之力或其他不涉及利
    用收費設備原有的機制之手段，例如直接毀壞收費設備取得
    設備之內容物，縱令結果同係取得收費設備所有權人所管領
    之財產或利益，仍非屬本條所稱不正方法，應另論以破壞他
    人持有、所有財產或利益之犯罪。查被告事實欄㈡所示取得
    彈珠機台內之彈珠部分，彈珠機台之正常運作方式乃投幣後
    以機台內配置之彈珠操作，惟被告「自備彈珠」放入該機台
    ，致機器誤判為自身機台內之彈珠，使被告在無需投幣購買
    彈珠之情況下，可直接操作該彈珠機台，應屬意圖規避給付
    對價，以不合該收費設備之使用規則之類似詐欺方法，取得
    該機台內由告訴人王雅玫管領之彈珠，顯與直接透過物理上
    之力竊取機台內之彈珠有別。是核被告事實欄㈡所示取得彈
    珠機台內之彈珠部分所為，係犯刑法第339條之1第1項之非
    法由收費設備取財罪；被告事實欄㈡所示拿取機台上方所置
    財物部分所為，僅係徒手以物理力拿取財物，與收費設備即
    機台之運作無涉，則係犯刑法第320條第1項之竊盜罪。
㈢、公訴意旨認被告事實欄㈡所示取得彈珠機台內之彈珠部分所
    為，係犯刑法第320條第1項之竊盜罪嫌，容有誤會，惟因社
    會基本事實同一，且經本院踐行告知罪名之程序後，予檢察
    官、被告實質辯論及陳述意見之機會，已足資保障被告之防
    禦權，爰依法變更起訴法條。
㈣、就事實欄㈡所示拿取機台上方財物部分，被告係於密切接近
    之時、地，數次竊取同一店家內之財物，侵害同一管領人之
    財產管領法益，應論以接續犯一竊盜罪。
㈤、事實欄㈠部分，被告撬開彈珠機台木箱之目的乃為行竊機台
    內之彈珠，顯係基於行竊財物之單一決意而為之，即其竊盜
    之著手行為始於毀損彈珠機台之行為，是其毀損彈珠機台亦
    屬竊盜著手之一部分構成要件行為，彼此間行為著手實行階
    段自可認為同一，且具有事理上關聯性，而屬刑法上之一行
    為，其以一行為觸犯攜帶兇器竊盜及毀損2罪名，為想像競
    合犯，依刑法第55條前段之規定，應從一重以攜帶兇器竊盜
    罪處斷。
㈥、被告上開攜帶兇器竊盜罪、非法由收費設備取財罪、竊盜罪
    犯行，犯意各別，行為互殊，應予分論併罰。公訴意旨雖認
    被告事實欄㈡所為，僅須論以接續犯一罪，然使用不正方式
    取得機台內之彈珠與徒手竊取眼前財物，犯罪手段迥然有異
    ，不論被告主觀上之犯意，抑或客觀上之行動，應屬獨立可
    分，難認係接續犯，自應予以分論併罰，此部分公訴意旨尚
    有未洽。
㈦、爰審酌被告不思以正途獲取財物，竟恣意以竊盜或不正方法
    侵奪他人財產，顯然欠缺尊重他人財產權之法治觀念，應予
    非難；兼衡其坦承犯行之犯後態度、曾數次因竊盜經論罪科
    刑並執行完畢之素行（有臺灣高等法院被告前案紀錄表在卷
    可查）、犯罪之動機、目的、手段、被竊或不正取得之財物
    價值；暨考量被告於審理中自述學歷為國中畢業，入監前從
    事太陽能板裝設工作，月收約新臺幣3至4萬元，未婚、無子
    女，家庭經濟狀況一般等一切情狀，分別量處如主文所示之
    刑，並就得易科罰金部分諭知易科罰金之折算標準，以資懲
    儆。
三、沒收
㈠、扣案鐵棍1支，為被告所有，供其為事實欄㈠所示犯行所用之
    物，業據被告自承在卷，爰依刑法第38條第2項規定，於該
    罪項下宣告沒收。
㈡、被告事實欄㈠竊得之彈珠1批、事實欄㈡不正取得之彈珠1批
    、事實欄㈡竊得之「四軸遙控飛機」1架、「一番賞」玩具2
    盒、「遙控直升機」1架、「公仔」1盒，係其本案之犯罪所
    得，亦未經合法發還被害人，雖未扣案，仍應依刑法第38條
    之1第1項前段、第3項之規定，於各該罪項下宣告沒收，並
    於全部或一部不能沒收或不宜執行沒收時，追徵其價額。
據上論斷，應依刑事訴訟法第273條之1第1項、第284條之1、第2
99條第1項前段、第300條，判決如主文。
本案經檢察官吳欣恩提起公訴，檢察官林姿妤到庭執行職務。
中　　華　　民　　國　　111 　年　　7 　　月　　13　　日
                  刑事第六庭    法　官　施又傑
以上正本證明與原本無異。
如不服本判決應於收受送達後20日內向本院提出上訴書狀，並應
敘述具體理由；其未敘述上訴理由者，應於上訴期間屆滿後20日
內向本院補提理由書(均須按他造當事人之人數附繕本)「切勿逕
送上級法院」。
中　　華　　民　　國　　111 　年　　7 　　月　　13　　日
                                書記官　連珮涵
附錄本案論罪科刑法條全文：
中華民國刑法第320條
意圖為自己或第三人不法之所有，而竊取他人之動產者，為竊盜
罪，處5年以下有期徒刑、拘役或50萬元以下罰金。
意圖為自己或第三人不法之利益，而竊佔他人之不動產者，依前
項之規定處斷。
前二項之未遂犯罰之。
中華民國刑法第321條
犯前條第1項、第2項之罪而有下列情形之一者，處6月以上5年以
下有期徒刑，得併科50萬元以下罰金：
一、侵入住宅或有人居住之建築物、船艦或隱匿其內而犯之。
二、毀越門窗、牆垣或其他安全設備而犯之。
三、攜帶兇器而犯之。
四、結夥三人以上而犯之。
五、乘火災、水災或其他災害之際而犯之。
六、在車站、港埠、航空站或其他供水、陸、空公眾運輸之舟、
    車、航空機內而犯之。
前項之未遂犯罰之。
中華民國刑法第339條之1
（違法由收費設備取得他人之物之處罰）
意圖為自己或第三人不法之所有，以不正方法由收費設備取得他
人之物者，處1年以下有期徒刑、拘役或10萬元以下罰金。
以前項方法得財產上不法之利益或使第三人得之者，亦同。
前二項之未遂犯罰之。